最　高　行　政　法　院　裁　定
　　　　　　　　　　　　　　　　　　 96年度裁字第04084號
上　訴　人　甲○○
被 上訴 人　國防部海軍司令部
代　表　人　林鎮夷
被 上訴 人　國防部
代　表　人　乙○○
上列當事人間退除給與事件，上訴人對於中華民國96年2月8日臺
北高等行政法院95年度訴字第2236號判決，提起上訴，本院裁定
如下：
　　主  文
上訴駁回。
上訴審訴訟費用由上訴人負擔。
　　理  由
一、按對於高等行政法院判決之上訴，非以其違背法令為理由，
    不得為之，行政訴訟法第242條定有明文。同法第243條第1
    項規定，判決不適用法規或適用不當者，為違背法令；而判
    決有第243條第2項所列各款情形之一者，其判決當然違背法
    令。又提起上訴，應以上訴狀表明上訴理由並應添具關於上
    訴理由之必要證據，復為同法第244條第1項第4款及第2項所
    明定。準此，當事人提起上訴，如以原審判決有行政訴訟法
    第243條第1項不適用法規或適用不當為理由時，其上訴狀應
    有具體之指摘，並揭示該法規之條項或其內容；如以原審判
    決有第243條第2項所列各款情形之當然違背法令為理由時，
    其上訴狀應揭示合於該款之事實。如上訴狀未依此項方法表
    明，即難認為已對原審判決之違背法令有具體之指摘，其上
    訴自難認為合法。
二、本件上訴人對於臺北高等行政法院判決上訴，略以上訴人於
    原審已主張被上訴人國防部亦為本件相關之權責機關，應與
    被上訴人國防部海軍司令部一同列為本件被告方屬合理，原
    審卻未予採納，實有不妥。陸海空軍軍官士官服役條例不管
    分開立法或合併立法，軍官與士官均有退休俸之規定，原審
    只提及軍官服役條例及其施行細則，未提到士官服役條例及
    其施行細則。又上訴人並非軍事院校畢業生，而係由士兵、
    士官晉升為軍官，如上訴人並未晉升為軍官，依士官服役條
    例亦應發給上訴人90%之退休俸。陸海空軍軍官士官服役條
    例應為整體立法，當初分開立法後又合併立法，顯見被上訴
    人國防部欠缺完整思考。被上訴人等以民國63年10月8日陸
    海空軍軍官服役條例施行細則第22條第1項第4款規定，將上
    訴人之軍官與士官年資分開計算，顯與上開服役條例有所牴
    觸，有違憲法之平等原則，自屬無效。被上訴人國防部明知
    該款規定違背法令，卻遲至70年才將該款規定廢除，並自70
    年7月1日起軍官退役，士兵、士官年資可與軍官年資合併計
    算，並非因服役條例有錯誤而修正。關於70年6月30日以前
    退役之軍官，原先沒有與士官年資合併計算，也更正為可以
    合併計算，理應通盤檢討一併更正，卻僅上訴人因退役時年
    資已滿20年，所以不能併計士兵與士官年資，又發生軍官年
    資滿20年又不對了，此國家制度顯不公平，亦不合法。又被
    上訴人海軍司令部不知是依何規定謂上訴人未轉任公務員，
    所以士兵、士官年資不得比照55年公務人員退休法施行細則
    第10條第3款規定予以合計，其認定顯不符司法院釋字第455
    號解釋之意旨，亦與平等原則有違，原審卻認上訴人請求更
    正為90%退休俸為無理由，實難令人甘服。另原審以本件有
    程序問題而認上訴人不得請求更正並退還上訴人每月被剋扣
    10%退休俸，惟於當時之年代，上訴人不懂亦不能與被上訴
    人國防部爭執，且上訴人係依法就原處分與訴願決定提起行
    政訴訟，應無程序問題，且上訴人於95年1月間方接獲被上
    訴人海軍司令部函轉被上訴人國防部94年11月22日新聞稿，
    略以：以往退休之軍公教人員其待遇超過現職者應予調整，
    也沒程序問題。本件上訴人自69年3月1日起，每月被國防部
    剋扣10%退休俸，損害仍持續中，應該也要同時調整更正與
    退還歷年被剋扣之退休俸，應有發生新事實，實無程序問題
    可言云云。經核上訴人之上開理由，無非重述其在原審行政
    訴訟起訴狀之主張，或對原審駁斥其主張之理由，任意指摘
    為不當，或泛言原審未將被上訴人國防部同列為本案被告，
    且認定上訴人請求為無理由，實有不妥云云，而未具體表明
    原判決確有如何不適用法規或適用不當，或有如何合於行政
    訴訟法第243條第2項所列各款之情形，難認為已對原判決之
    違背法令有具體之指摘。依首揭規定及說明，其上訴自不合
    法，應予駁回。
三、依行政訴訟法第249條第1項前段、第104條、民事訴訟法第
    95條、第78條，裁定如主文。
中　　華　　民　　國　　96　　年　　12　　月　　28　　日
                    最高行政法院第四庭
                        審判長法官　鍾　耀　光
                              法官　姜　仁　脩
                              法官　王　德　麟
                              法官　黃　清　光
                              法官　吳　慧　娟
以  上  正  本  證  明  與  原  本  無  異
中　　華　　民　　國　　96　　年　　12　　月　　28　　日
　　　　　　　　　　　　　　　書記官　蘇　金　全
